【裁判字號】    98,消債更,141
【裁判日期】    980915
【裁判案由】    更生事件
【裁判全文】
臺灣屏東地方法院民事裁定           98年度消債更字第141號
聲  請  人  甲○○
上列當事人聲請消費者債務清理事件，本院裁定如下：
    主  文
債務人甲○○自中華民國九十八年十月一日十二時起開始更生
程序。
命司法事務官進行本件更生程序。
    理  由
一、按債務人不能清償債務或有不能清償之虞；且無擔保或無優
    先權之債務總額未逾新台幣1200萬元者，於法院裁定開始清
    算程序或宣告破產前，得向法院聲請更生；又法院開始更生
    程序之裁定，應載明其年、月、日、時，並即時發生效力，
    消費者債務清理條例第3 條、第42條第1 項、第45條第1 項
    分別定有明文。次按法院裁定開始更生或清算程序後，得命
    司法事務官進行更生或清算程序，必要時得選任律師、會計
    師或其他適當之自然人或法人一人為監督人或管理人，同條
    例第16條第1 項亦有明文。
二、本件債務人主張：債務人就新台幣（下同）309,772 元債務
    有不能清償之情事，曾分別於民國95年及96年間以書面向最
    大債權金融機構國泰世華銀行請求依「中華民國銀行公會會
    員辦理消費金融案件無擔保債務協商機制」共同協商債務清
    償方案，嗣協商成立，約定自97年12月起分108 期攤還，每
    月應繳金額為3,568 元；惟因債務人並無工作，依子女供養
    所得生活，近來子女投資失利，供養微薄；債務人名下，亦
    無土地、房屋或其他有變現價值之動產及固定所得，實已不
    足以維持基本生活；而債務人之夫李澄雄雖富有資力，然債
    務人之夫李澄雄除依民法第一千零三條之一之規定，應依其
    經濟能力、家事勞動或其他情事分擔家庭費用外，依同法第
    一千零貳條夫妻各自對其債務負清償責任之規定，自毋須
    承擔債務人之債務。因債務人依子女供養所得生活，近來子
    女投資失利，供養微薄，債務人就上述債務實已無力清償，
    並於繳納數期後毀諾，顯係因不可歸責於己之事由，致難以
    履行已成立之協商內容，又其無擔保或無優先權之債務總額
    未逾1,200 萬元，復未經法院裁定開始清算程序或宣告破產
    ，爰向本院聲請更生等語。
三、經查債務人所主張之上開事實，業據其提出財團法人金融聯
    合徵信中心當事人綜合信用報告、債權人清冊、前置協商不
    成立通知書、財政部台灣省南區國稅局95、96年度綜合所得
    稅各類所得資料清單暨財產歸屬資料清單及戶籍謄本等件為
    證，堪信屬實。此外，本件又查無債務人有消費者債務清理
    條例第6 條第3 項、第8 條或第46條各款所定駁回更生聲請
    之事由存在，則債務人聲請更生，應屬有據，爰裁定如主文
    第1 項所示，並命司法事務官進行本件更生程序。
中    華    民    國    98    年    9     月    15    日
                        民事庭法  官  李麗芳
正本係照原本作成。
本裁定不得抗告。
中    華    民    國    98    年    9     月    15    日
                              書記官  滕一珍


司法院資訊處製作；財團法人民間司法改革基金會備份。
